【裁判字號】    97,交抗,60
【裁判日期】    970131
【裁判案由】    聲明異議
【裁判全文】
臺灣高等法院高雄分院刑事裁定          97年度交抗字第60號
抗  告  人
即受處分人  甲○○
上列抗告人因聲明異議案件，不服臺灣高雄地方法院中華民國96
年12月27日裁定（96年度交聲字第1572號），提起抗告，本院裁
定如下：
    主  文
抗告駁回。
    理  由
一、抗告意旨略以：抗告人即受處分人甲○○（下稱抗告人）並
    無胞弟於民國96年10月19日收受交通部公路總局高雄區監理
    所高監自裁字80-ZEP003605號違反道路交通管理事件裁決書
    ，是原審裁定駁回抗告人之聲明異議，尚有未當。
二、按受處分人不服道路交通管理處罰條例第8 條所定主管機關
    所為之處罰者，得於接到裁決書之翌日起20日內，向管轄地
    方法院聲明異議；又交通法庭認聲明異議不合法律上之程式
    ，且其不合法律上之程式無從補正者，應以裁定駁回之，道
    路交通管理處罰條例第87條第1 項、道路交通案件處理辦法
    第18條前段分別定有明文。
三、經查，抗告人所有ZJ-5678 號自小客車於95年8 月1 日21時
    44分，行經應繳費之公路國道一號岡山收費站，未依規定繳
    費，經逕行舉發，嗣經交通部公路總局高雄區監理所於95年
    10月18日依道路交通管理處罰條例第27條第1 項規定，裁處
    抗告人罰鍰新台幣6 千元，該裁決書復於96年10月19日送達
    高雄縣岡山鎮○○里○○路78巷24號抗告人住所，並由同居
    人即抗告人之弟郭熾松簽收，有交通部公路總局高雄監理所
    違反道路交通管理事件裁決書與送達證書附卷可稽。再抗告
    人固抗告稱其並無胞弟簽收該裁決書等語。惟縱認抗告所述
    簽收人郭熾松非抗告人胞弟之情實在，然抗告人於聲明異議
    狀已載明於96年11月10日收到該裁決書，有聲明異議狀在卷
    足憑，是依前開規定，抗告人應於收到該裁決書之翌日起20
    日內聲明異議。再抗告人住所地在高雄縣，依司法院所發布
    之「法院訴訟當事人在途期間標準」第4 條第1 款第2 目之
    規定，應扣除在途期間4 日。從而，抗告人之聲明異議期間
    至96年12月4 日（星期二）即已屆滿。詎抗告人遲至96年12
    月11日始遞狀聲明異議，此有聲明異議狀上公路總局高雄監
    理所收文章所載日期及交通部公路總局高雄監理所96年12月
    13日高監自字第0960050553號函所載聲明異議狀於96年12月
    11日收文可憑。綜上所述，抗告人聲明異議既已逾20日之法
    定不變期間，審裁定駁回抗告人之異議，於法即核無違誤。
    抗告人之抗告，為無理由，應予駁回。
四、據上論結，應依道路交通案件處理辦法第26條、刑事訴訟法
    第412 條，裁定如主文。
中    華    民    國    97    年    1     月    31    日
                  刑事第八庭    審判長法  官   李炫德
                                      法  官   陳志銘
                                      法  官   郭玫利
以上正本證明與原本無異。
不得再抗告。
中    華    民    國    97    年    1     月    31    日
                                      書記官   楊茱宜


司法院資訊處製作；財團法人民間司法改革基金會備份。
